---
title: "第一次作业你的报告题目"
CJKmainfont: Songti SC
author: "徐颖"
date: "`r Sys.Date()`"
output:
  html_document:
    code_folding: show
    fig_caption: yes
    fig_width: 10
    highlight: tango
    number_sections: yes
    theme: cosmo
    toc: yes
  word_document:
    toc: yes
  pdf_document:
    latex_engine: xelatex
editor_options: 
  markdown: 
    wrap: 72
---

```{r setup, include = FALSE,echo = FALSE}
knitr::opts_chunk$set(echo = FALSE,error = FALSE, warning = FALSE, message = FALSE,
                      out.width = "100%", split = FALSE, fig.align = "center")
#load library
library(tidyverse)
library(kableExtra)
library(lubridate)
library(scales)
library(plotly)
library(patchwork)
library(ggrepel)
library(readxl)
library(skimr)
library(rstatix)
library(wordcloud2)
```

# 你的主要发现

1.  发现1

2.  发现2

3.  发现3

# 数据介绍

本报告**链家**数据获取方式如下：

报告人在2023年9月12日获取了[链家武汉二手房网站](https://wh.lianjia.com/ershoufang/)数据。

-   链家二手房网站默认显示100页，每页30套房产，因此本数据包括3000套房产信息；

-   数据包括了页面可见部分的文本信息，具体字段及说明见作业说明。

**说明：**数据仅用于教学；由于不清楚链家数据的展示规则，因此数据可能并不是武汉二手房市场的随机抽样，结论很可能有很大的偏差，甚至可能是错误的。

```{r}
# 载入数据和预处理

lj<- read_csv("D:/xuying/data/2023-09-12_cleaned.csv")
# EDA ---------------------------------------------------------------------

## 如下语句可以解决画图中的中文显示问题，当然你可以用showtext包来解决

theme_set(theme(text = element_text(family="Songti SC",size = 10))) #这里family设置成你系统中的中文字体名。

# 做一些数据预处理，比如把字符型变成factor。

```

# 数据概览

数据表（lj)共包括`r names(lj)`等`r ncol(lj)`个变量,共`r nrow(lj)`行。表的前10行示例如下：

```{r}
lj %>% 
  head(10) %>%
  kable(caption = "武汉链家二手房") %>% 
  kable_styling()
```

各变量的简短信息：###也可以用str(lj)

```{r}
glimpse(lj)
```

各变量的简短统计：

```{r}
summary(lj)
```

可以看到：

-   直观结论1 不同的区域，房价不一样

-   直观结论2 同一个区域，楼层对价格的影响 热门区域

-   ...

# 探索性分析

## 变量1的数值描述与图形

property_region的数值描述和图形\
发现：\
- 发现1：\
白沙洲是当前二手房源最多的区域，其次是四新/光谷东/盘龙城/金银湖，说明这些区域的二手房市场较活跃。

```{r}
###查看每个区域的房源数
###table(lj$property_region)
###输出房源数最多的一个区域
names(which.max(table(lj$property_region)))
###输出词云，房源密集的地名的词云
wordcloud2(table(lj$property_region))
```

-   发现2：
    房源较多的区域如白沙洲/金银湖/盘龙城/四新的价格会比其他地区的低，且价格波动更小；

```{r}
###计算每个区域的频次
fre1 <- table(lj$property_region)
###将频次添加到数据框
fre2 <- as.data.frame(fre1)
colnames(fre2)[1] <- "property_region"
colnames(fre2)[2] <- "p_rank"
###给数据集加上按频次降序的排名
fre3 <- fre2 %>% 
mutate(rank1=rank(desc(p_rank)),rank_t=if_else(rank1<11,rank1,11),rank_t_name=if_else(rank1<11,property_region,"其他"),rank_region=paste(rank_t,property_region,sep="-"))
###给区域匹配频次排名，1-10名和其他
lj_top10_all <- lj %>% 
inner_join(fre3,by="property_region")
###画箱线图，观察价格和区域的关系
ggplot(data = lj_top10_all,mapping = aes(x=rank_t_name,y=price_sqm,color=rank_t))+geom_boxplot()
```

## 变量2的数值描述与图形

bedrooms的数值描述与图形\
发现：\
- 发现1：  
市面上流通的房子以2-3个房间数为主，3个房间的房子最多，其次是2个房间的，其他房间数量的房子比较少。

```{r}
hist(lj$bedrooms)
```

-   发现2：\
    房间数对价格的影响不大，但是房间数越多，房价的分散程度越大，比如说5个房间的房间波动是最大的，5个房间里面可能包含部分门高档住宅或别墅之类的，使价格波动较大。

```{r}
ggplot(data = lj,mapping = aes(x=factor(bedrooms),y=price_sqm))+geom_boxplot()
```

## 变量...的数值描述与图形

property_region和followers的数值描述和图形\
发现：\
- 发现1：\
各区域的关注人数较稳定，房源越多并没有更多的关注人数，尤其是白沙洲/金银湖/盘龙城/四新等房源较多的区域，可能会出现房源积压的情况；而房源较少的区域，可适当增投房源数。

```{r}
###计算每个区域的平均关注人数
mean_followers <- lj %>% 
  group_by(property_region) %>% 
  summarize(followers_num=mean(followers,na.rm = TRUE))
###把平均关注人数匹配到地区汇总表中
fre4 <- fre3 %>% 
left_join(mean_followers,by="property_region")
###探索房源数p_rank和关注人数followers_num之间的关系，x轴是按房源数从高到低排序
ggplot(data=fre4)+
  geom_smooth(mapping = aes(x=rank1,y=p_rank),color="red", method = "lm")+
  geom_smooth(mapping = aes(x=rank1,y=followers_num),color="blue", method = "lm")
```

-   发现2：

    上架的房源数与区域的小区数呈现正相关，比如白沙洲的小区数量就是最多的，但是随着小区数量的减少，上架的房源数急剧下降，房源数的降幅高于小区数的降幅。

```{r}
###对每个区域的小区数量进行去重计数
pro_num <- lj %>% 
group_by(property_region) %>% 
summarize(property_n=n_distinct(property_name))
###给区域汇总表匹配上小区数量
fre5 <- fre4 %>% 
left_join(pro_num,by="property_region")
###探索房源数p_rank和关注人数followers_num之间的关系，x轴是按房源数从高到低排序
ggplot(data=fre5)+
  geom_smooth(mapping = aes(x=rank1,y=p_rank),color="red")+
  geom_smooth(mapping = aes(x=rank1,y=property_n),color="blue")
```

## 探索问题1

装修情况对房价的影响？\
发现1：\
二手房中，精装房的房价会比其他几种装修的房价高，且精装房的房价波动较大，说明装修好坏是影响房价的一个因素。

```{r}
ggplot(data = lj,mapping = aes(x=factor(decoration),y=price_sqm))+geom_boxplot()
```

-   发现2：\
    从各区域的二手房装修情况来看，精装房占比最高，其次是简装房，毛坯房较少。

```{r}
ggplot(data=lj_top10_all)+
  geom_bar(mapping = aes(x=rank1,fill=decoration),position = "fill")
```

## 探索问题2

房屋在所在楼栋所处的位置对房价的影响？\
发现：\
- 发现1：\
房屋在所在楼栋中所处的位置对房价的影响较小，几乎不影响。

```{r}
ggplot(data = lj,mapping = aes(x=factor(property_height),y=price_sqm))+geom_boxplot()
```

-   发现2：\
    各楼层占比分布相对较均匀，中层房屋占比略多。

```{r}
ggplot(data=lj_top10_all)+
  geom_bar(mapping = aes(x=rank1,fill=property_height),position = "fill")
```

## 探索问题3

地铁对房价的影响\
发现：\
- 发现1：\
靠近地铁的房价比不靠近地铁的房价高，说明地铁是利好房价的一个因素

```{r}
ggplot(data = lj,mapping = aes(x=near_subway,y=price_sqm))+geom_boxplot()
```

-   发现2：\
    二手房源数量top10的区域中，不靠近地铁的房屋会偏多，因此也验证了前面房源数量top的区域房价会偏低一些。

```{r}
###取房源数量前10的区域进行对比
lj_top10_all %>% 
  filter(rank1<11) %>% 
  ggplot(aes(x=rank1,fill=near_subway),position = "fill")+
geom_bar()
```

------------------------------------------------------------------------

# 发现总结

用1-3段话总结你的发现。
1.房屋数量多的区域，覆盖的小区也偏多，这些地方的地铁偏少，相对没有那么便利，价格波动也较小；
2.影响房价的因素有：区域、装修情况、是否靠近地铁等因素；而楼层、房间数量等因素对房价的影响较小；
